# 关联担保，如何披露？

提问人：红 静 123 时间：2023-04-07 00:42:24
请教大家，在出具合并财务报告时，母、子、孙公司之间相互担保。
我查了一些我了解情况的上市公司，发现有的公司披露了，有的又没有披露。
请问一下，这一块的是否需要披露？内业的常规做法是什么。

回答人：chenyiwei
合并报表范围内各企业之间的担保，属于需抵销的内部交易，故在合并报表附注中不需要作为或有事项或者财务担保合同披露。但在披露被担保的主债务（如从外部获得的短期借款、长期借款等）的基本情况时，仍需将借款性质披露为保证借款，并注释说明系集团内部担保事项。如果集团内A企业以其自己的资产为集团内B企业提供抵押担保的，则相关资产应披露为所有权或者使用权受到限制的资产。